Inventaris van de kopieën der Doop-, Trouw- en Begraafboeken (DTB) van Hoornaar
Nationaal Archief, Den Haag
DTB kopie Zuid-Holland; Hoornaar
DTB Hoornaar
0 0
GEDTBZH060
??? meter; ??? inventarisnummers
Gescande fotokopieën van normale geschreven en gedrukte teksten. De Nederlandstalige stukken van vóór ca. 1700 zijn geschreven in het gotische cursiefschrift, met name in de oud-Hollandse klerkencursief.
Nationaal Archief, Den Haag
Nederduits gereformeerde gemeente te Hoornaar
Rooms-katholieke parochie te Hoornaar
Ambachtsbestuur ("gerecht", "burgemeesters", "Wet", "schepenen", "commissarissen", gequalificeerden) van Hoornaar
Burgerlijke Stand van de gemeente Hoornaar
De doopregisters bevatten naast de doopdatum de volledige namen van de ouders en de voornaam van het gedoopte kind. Daarnaast worden soms ook de doopgetuigen en / of peetouders genoemd. De trouwregisters bevatten naast de datum van (onder)trouw de namen van bruidegom en bruid. Daarnaast treft men dikwijls aanvullende gegevens aan, zoals plaats van herkomst, woonadres, de vermelding dat de persoon weduwnaar of weduwe is en eventueel de naam van de vorige partner. Wanneer de partners uit verschillende plaatsen afkomstig zijn of elders trouwen, vindt men ook gegevens omtrent afgegeven attestaties van de huwelijksafkondigingen. De begraafregisters bevatten op datum van aangifte de naam van de begraven persoon. In enkele gevallen wordt ook de datum van overlijden gegeven. Bij (minderjarige) kinderen wordt meestal de naam van de vader vermeld; bij vrouwen en weduwen soms de naam van de echtgenoot. Aanvullende gegevens over de begraafplaats en het luiden van de klok komen zelden voor.
Archiefvorming
Geschiedenis van het archiefbeheer
De verwerving van het archief
3.04
Aanwijzingen voor de gebruiker
Openbaarheidsbeperkingen
Volledig openbaar
De collectie is een duplicaat van een archief in eigen beheer.
Materiële beperkingen
Aanvraaginstructie
Van de documenten die in deze archiefinventaris zijn beschreven, kunnen de originelen niet geraadpleegd worden. Deze zijn overgedragen aan het gemeentebestuur van de gemeente vanwaar ze afkomstig zijn, ter opneming en bewaring in de gemeentelijke archiefbewaarplaats.
Verwant materiaal
Beschikbaarheid van kopieën
Beschrijving van de series en archiefbestanddelen
- HOORNAAR (DTB)
  Originelen berusten bij het GA Gorinchem
  - GEREFORMEERD, a.
    - Doop- en trouwboeken., 1604-1817.; 1A-3
      - 1604-1684., 1A-B
        subdeel A: 1604-1656; subdeel B: 1656-1682.
        - Inhoud:, 1A
          Gedenkwaardige fata en data betreffende notabelen: schouten, kapiteins, schoolmeesters en predikanten (fol. 1-3).
          Acta van de kerkenraad, 1604-1655 (fol. 5-69).
          Gedeeltelijk gepubliceerd in: "De Navorscher" jrg. 80 (1931), 1-14.
          - dopen, 1604 mei 23-1656 augustus 13 (fol. 70-84).
          - trouwen, 1604-1656 mei (fol. 88-93; 97vo-99; 106-109).
          - proclamaties, 1632-1649 (fol. 93vo-96vo).
          - overlijden, 1614-1642 (fol. 100-105).
        - Inhoud:, 1B
          - a. Acta van de kerkenraad, 1655-1682 (fol. 112-126).
          Zie ook: 1Ab.
          - b. dopen, 1656-1684 ( fol. 127-141): 1656 juli 9 - 1679 october 22, 1679 october 23-1680, 1681-1684.
          - c. lidmaten, 1656-1682 (fol. 142-148).
          - d. trouwen, 1656 juni 9-1684 mei 27.
          - e. overlijden, 1656 september 17-1667 augustus.
      - 1684-1800., 2.I-2.V
        dopen, 1684 november 12-1800 (fol. 91-166vo, 321-373).
        - 1684-1755., 2.I
        - 1755-1800., 2.II
        - 1684-1785., 2.III
          lidmaten, 1684-1785 (fol. 257-309vo, 315-317vo).
          Register van personen, die een acte van indemniteit hebben ingeleverd, 1714-1723 (fol. 379).
          trouwen, 1684 december 16-1785 december 25 (fol. 167-239).
          De chronologische volgorde vertoont onregelmatigheden.
          Register van ambtsdragers, 1685-1785 (fol. 241-255).
        - Acta van de kerkenraad etc., 1684-1734 (fol. 1-3, 6vo-90vo, 311)., 2.IV
        - Register van notabelen: schouten, kapiteins, schoolmeesters en predikanten (fol. 3-5)., 2.V
      - 1790-1817., 3
        Duplicaat.
        - dopen, 1790 november 24-1817 januari 19.
        - trouwen, 1791 augustus 6-1811 juli 7.